【裁判字號】    98,上易,69
【裁判日期】    980113
【裁判案由】    詐欺
【裁判全文】
臺灣高等法院刑事判決                  98年度上易字第69號
上  訴  人
即  被  告  甲○○
上列上訴人因詐欺案件，不服臺灣板橋地方法院97年度易字第29
35號中華民國97年11月28日第一審判決（起訴案號：臺灣板橋地
方法院檢察署97年度偵字第13857、21934號），提起上訴，本院
判決如下：
    主  文
上訴駁回。
    理  由
一、按不服地方法院之第一審判決而上訴者，應向管轄第二審之
    高等法院為之，上訴書狀應敘述具體理由，刑事訴訟法第36
    1條定有明文。又第二審法院認上訴書狀未敘述理由或上訴
    有第362條前段之情形者，應以判決駁回之，同法第367條前
    段亦規定甚明。所謂不服第一審判決之具體理由，必係依卷
    內既有訴訟資料或提出新事證，指摘或表明第一審判決有何
    採證認事、用法或量刑等足以影響判決本旨之不當或違法，
    而構成應予撤銷之具體事由，始足當之。倘僅泛言原判決認
    定事實錯誤、違背法令、量刑失之過重或輕縱，而未依上揭
    意旨指出具體事由，或形式上雖已指出具體事由，然該事由
    縱使屬實，亦不足以認為原判決有何不當或違法者，皆難謂
    係具體事由，俾與第二審上訴制度在請求第二審法院撤銷、
    變更第一審不當或違法之判決，以實現個案救濟及節制濫行
    上訴之立法目的相契合。是倘上訴人之上訴書狀雖敘述上訴
    理由，惟並未具體敘述第一審判決有何不當或違法情形，即
    與未敘述具體理由無異，所為上訴，即非適法。
二、本件原判決認定：上訴人即被告甲○○基於幫助他人詐欺取
    財之不確定故意，提供金融機構存摺、金融卡、密碼予真實
    姓名不詳之成年男子，持以向被害人楊惠娟、張李和伶、吳
    輕、黃驛婷等人詐騙轉帳匯款至上揭帳戶內之犯行，因而論
    處上訴人以幫助犯詐欺取財罪刑。已詳敘其憑以認定上訴人
    提供銀行金融卡、密碼資料予不詳姓名之成年男子使用，可
    認其具有容任幫助他人對外詐欺取財之不確定故意等論據綦
    詳。上訴人不服原審判決，提起上訴。上訴理由僅泛稱：伊
    當初因離鄉背景到外地打拼，找不到工作，又有生活壓力，
    在走投無路之下，才犯下錯誤，但係初犯，請求減輕刑責；
    且伊現已結婚生子，家境貧寒，先生以打零工維生，伊又被
    銀行列為拒絕往來戶，無法找工作，小孩剛出生，無人照顧
    ，無法繳納所有易科罰金，請求易科罰金可平均分期繳納，
    訴上訴人有重新改過之機會云云。惟查：刑之量定，為求個
    案裁判之妥當性，法律賦予法院裁量之權。量刑輕重，屬為
    裁判之法院得依職權自由裁量之事項，苟其量刑已以行為人
    之責任為基礎，並斟酌刑法第57條各款所列情狀，在法定刑
    度內，酌量科刑，如無偏執一端，致明顯失出失入情形，上
    級審法院即不得單就量刑部分遽指為不當或違法。原判決關
    於被告科刑之部分，業已以上訴人之責任為基礎，並審酌刑
    法第57條各款規定事項，而為量刑理由，且就被告犯罪，處
    有期徒刑6月，經核未逾法定刑度，自無違誤，此不能任意
    指違法。而上訴意旨，徒憑己詞，再事爭執，並未具體指明
    原判決前開認事或用法有何不當或違法情形；且得否易科罰
    金及易科罰金可否分期繳付，係屬檢察官指揮執行之方法，
    上訴人以此提出上訴，自屬無據。經此，應認上訴人之上訴
    實質上未符合理由應具體之要件。依上說明，其上訴為不合
    法律上之程式，應予駁回。並不經言詞辯論為之。
三、據上論斷，應依刑事訴訟法第367條前段、第372條，判決如
    主文。
中    華    民    國    98    年    1    月     13    日
                  刑事第二十二庭審判長法  官  何菁莪
                                      法  官  江振義
                                      法  官  李麗珠
以上正本證明與原本無異。
不得上訴。
                                      書記官  陳禹任
中    華    民    國    98    年    1     月    17    日


司法院資訊處製作；財團法人民間司法改革基金會備份。
